【裁判字號】    97,上更(一),228
【裁判日期】    970822
【裁判案由】    毒品危害防制條例
【裁判全文】
臺灣高等法院刑事判決             97年度上更(一)字第228號
上  訴  人
即  被  告  乙○○
選任辯護人  楊俊雄律師
上  訴  人
即  被  告  丙○○
選任辯護人  袁健峰律師
            陽文瑜律師
上列上訴人因毒品危害防制條例案件，不服臺灣桃園地方法院
95年度訴字第904號，中華民國96年6月8日第一審判決（起訴案
號：臺灣桃園地方法院檢察署95年度偵字第1395號），提起上訴
，經判決後，由最高法院第一次發回更審，本院判決如下：
    主  文
原判決關於乙○○、丙○○共同運輸第一級毒品部分撤銷。
乙○○共同運輸第一級毒品，累犯，處有期徒刑拾伍年。扣案之
第一級毒品海洛因伍包（含包裝袋伍個，淨重壹佰伍拾參點參柒
公克，空包裝重壹拾貳點肆肆公克）沒收銷燬之；放置上開毒品
外包裝伍個（空包裝重壹貳點肆肆公克）、包裝紙袋壹個，均沒
收。
丙○○共同運輸第一級毒品，處有期徒刑拾肆年。扣案之第一級
毒品海洛因伍包（含包裝袋伍個，淨重壹佰伍拾參點參柒公克，
空包裝重壹拾貳點肆肆公克）沒收銷燬之；放置上開毒品外包裝
伍個（空包裝重壹貳點肆肆公克）、包裝紙袋壹個，均沒收。
    事  實
一、乙○○、丙○○、甲○○（由檢察官另案偵辦中）共同基於
    運輸第一級毒品海洛因之犯意聯絡，明知甲○○與姓名、年
    籍不詳、綽號「老大」之成年男子約定交易毒品且約定在臺
    中境內交貨，竟受甲○○之指示，於95年1月5日凌晨某時許
    ，由乙○○駕駛車牌號碼ES-8687號自用小客車，前往甲○○位在臺北縣三重市住處，搭載乙○○前往臺中，由乙○○
    下車，並將甲○○與該綽號「老大」之成年男子約定款項交
    予綽號、姓名、年籍不詳成年男子後，再由該成年男子交付
    第一級毒品海洛因5包（含包裝袋5個，淨重153.37公克，空
    包裝重12.44公克）給乙○○，乙○○將該海洛因5包攜帶進
    入丙○○所駕駛之前揭自小客車後，並將該第一級毒品海洛
    因放在前揭自小客車內，丙○○隨即駕駛上開自小客車搭載
    乙○○北上欲返回臺北，途經國道高速公路楊梅收費站時，
    經臺灣桃園地方法院檢察署檢察官指揮海岸巡防署桃園機動
    隊查獲而查悉上情（參附表所示）並扣得第一級毒品海洛因
    5包（含包裝袋5個，淨重153.37公克，空包裝重12.44公克
    ）（起訴書誤載為4包）、乙○○所有之電話號碼000000000
    0號行動電話1支、丙○○所有電話號碼0000000000號行動電
    話1支。
二、案經海岸巡防署桃園機動隊報請臺灣桃園地方法院檢察署檢
    察官偵查起訴。
    理  由
一、證據能力部分：
    下列所引用之證據資料，被告及辯護人於本院對之證據能力
    並不爭執（見本院卷第59頁反面），且未於言詞辯論終結前
    聲明異議，依刑事訴訟法第159條之5規定，視為已有將該等
    傳聞證據採為證據之同意，本院審酌下列證據資料作成之情
    況，查無違法取證之情形，認應係出於其自由意志，具有可
    信性，並無不適宜作為證據之情形，認具有證據能力。
二、訊據上訴人即被告乙○○、丙○○矢口否認有何運輸第一級
    毒品犯行，被告乙○○辯稱：當日係為自己施用才購買扣案
    毒品，甲○○僅介紹我跟藥頭「阿團」認識，並未受甲○○
    指使運輸毒品云云；被告丙○○辯稱：乙○○請我載他去臺
    中收帳，5包海洛因是從臺中回來時放的，我以為牛皮紙袋
    裡面是錢，並不知道乙○○是要去買毒品云云。經查：
(一)海岸巡防署偵查員因監聽甲○○之行動電話，得知被告乙○○、丙○○受甲○○之指示欲前往臺中，而於95年1月5日凌
    晨跟監由被告丙○○駕駛、搭載被告乙○○之車牌ES-8687
    號自用小客車南下臺中，嗣於被告丙○○駕駛上開自小客車
    搭載乙○○北上欲返回臺北，途經國道高速公路楊梅收費站
    時，經臺灣桃園地方法院檢察署檢察官指揮海岸巡防署桃園
    機動隊實施臨檢，在丙○○所駕駛車牌號碼ES-8687號自用
    小客車右前座下扣得乙○○運輸之疑似第一級毒品海洛因之
    色粉末5包、乙○○所有之電話號碼0000000000號行動電話1
    支之事實，業據證人即海岸巡防署偵查員謝景旭在原法院審
    理時具結證述明確（見原審卷第143頁以下），並有查獲之
    白色粉末5包扣案，及搜索扣押筆錄、搜索扣押物品目錄表
    在卷可證。又扣案之白色粉末5包經送鑑定結果，認含第一
    級毒品海洛因成分，淨重153.37公克，空包裝重12.44公克
    ，純度33.17%，有法務部調查局鑑定通知書95年3月8日調科
    壹字第080010704號鑑定通知1份在卷可稽（見偵1395卷第13
    2頁）。
(二)證人即承辦警員謝景旭於原審證稱：我們是於95年1月4日接
    獲線報，前往甲○○所在地守候，後來得知被告乙○○、丙○○要去臺中拿毒品，同年1月5日在楊梅收費站查獲被告乙○○、丙○○，而所謂「線報」係指通訊監察，從95年1月4
    日晚上通訊監察顯示綽號「阿明」之人與在臺中海洛因之貨
    主有聯絡，95年1月4日下午4時43分由0000000000打入
    0000000000號，中間有提到要購買毒品內容，其中「3個、4
    個」，依我們的經驗判斷，是指重量及數量，其中「硬的」
    是指毒品安非他命；（女生）係第一級毒品海洛因，我們就
    是因為得知上開訊息後，準備監控綽號「阿明」即本名為甲○○之人，我們有前往甲○○之處所實施埋伏守侯，發現甲○○指使丙○○、乙○○前往臺中取毒；當天晚上我也有前
    往現場埋伏，因為是晚上，無法近距離看到，但是由攝影機
    看到隱約影像，且當天實施監控時，並有與實施通訊監察的
    現譯人員相互配合，確定運輸毒品的人出發後，我們一開始
    有跟監，但是對方之車輛性能較我們的車子為佳，所以沒有
    辦法跟上，他們是直接從三重交流道上高速公路南下，之所
    以會在楊梅交流道攔截被告乙○○、丙○○，係因為當天不
    只我這邊1輛車在進行監控，另有其他3、4輛車在幫忙，所
    有進行監控的人員都知道監控之車牌號碼，在透過現譯人員
    監聽電話獲知被告乙○○、丙○○完成毒品交易要北上臺北
    ，所以我們埋伏在楊梅收費站；附表編號3所示之通訊監察
    譯文內容，此段話讓我判斷甲○○有找人下去臺中拿毒品，
    當時監控的車輛是銀白色賓士車等語（見原審卷(二)第143至
    145頁、第148至149頁）。並有通訊監察譯文在卷可稽。
    參以：
  1.被告乙○○在獲案之初於海岸巡防署偵查員詢問中即明確供
    陳：伊目前所使用之行動電話有兩個電話號碼分別是000000
    0000及0000000000（見偵1395卷第7至8頁）；在原審復坦承
    ：通訊監察譯文中「小陳」是伊等語（見原審卷(二)第150至
    151頁）。被告丙○○亦於偵查與原審中自承：伊綽號阿偉
    或大衛，乙○○綽號小陳，伊即通訊監察譯文中所指開車的
    人，係伊載乙○○南下等語（見偵1395卷第61頁、原審卷(二)
    第150頁）。而當日查獲毒品之白色ES-8687號賓士自小客車
    ，確為被告丙○○駕駛，業據其供承在卷（見偵1395卷第20
    頁）。
  2.證人甲○○於原審亦具結證稱：藥頭在被告二人被抓的隔一
    天下午4、5點向伊討38萬元，95年度他字第1055號第37頁、
    第39頁、第42頁所示通訊監察譯文中所提到之0000000000就
    是伊稱的藥頭電話，該譯文內容就是伊與藥頭通話內容，附
    表編號3所示通訊監察譯文中「小陳」是指乙○○、「載去
    」那裡，是指小陳要去；確有附表編號9所示之譯文通話內
    容；附表編號10所示譯文「處理好」是小陳打電話給伊說他
    買好要回來；附表編號12所示通訊監察譯文，係伊與藥頭的
    對話，「大衛」是指載小陳之人即丙○○；附表編號13是伊
    在討論被告二人可能被抓之事；有說過如附表編號1所示之
    對話，當日丙○○有上樓找伊；95他字第1055號40頁通訊監
    察譯文中，95年1月5日凌晨3點2分到3點35分，共7個通話、
    二個對話對象，皆是伊之通話內容；那天藥頭剛好換手機，
    所以乙○○不知道，而藥頭是伊介紹，所以乙○○打電話給
    伊，問我說伊已經到臺中，而對方怎麼沒有來，請伊去問藥
    頭那邊的人到了沒；因為藥頭換了新電話，但小陳不知道，
    而且伊不知道藥頭是否要讓乙○○知道新的電話號碼；附表
    編號14所示通訊監察譯文，是伊跟朋友說伊叫小陳、大衛處
    理事情，結果被抓；上述檢察官提示的監聽譯文，伊在回答
    之前，有仔細看過譯文內容；伊在當天中午與藥頭電話聯絡
    ，藥頭電話中跟伊說他當天晚上會上臺北來跟伊收錢，以前
    都是這樣模式；95年1月5日伊與小陳無法聯繫之後，有與藥
    頭聯繫，95年1月5日白天，藥頭有向伊要毒品的錢等語（見
    原審卷(一)第197頁至第206頁）。
  3.再觀諸附表所示對甲○○之監聽譯文得見：甲○○在電話中
    所稱「開賓士」之年輕人或「大衛」即丙○○，自始即知悉
    運輸毒品，並駕車前往臺中接運毒品後返北，行經中山高速
    公路楊梅收費站時為警查獲，與證人謝景旭所述亦符合。則
    甲○○於被告二人前往臺中拿毒品時，即指使被告丙○○駕
    駛車輛，搭載被告乙○○前往臺中是向「老大」購買毒品後
    再運回其位於臺北縣三重市住處3樓等情甚明。
(三)被告乙○○、丙○○雖均否認受甲○○唆使前往臺中拿毒品
    北上云云，且證人即共同被告乙○○於原審證稱扣案毒品係
    其獨資購買等語（見原審卷(二)第286頁）；及證人甲○○於
    原審及本院證稱：95年1月5日當天警方查扣之毒品為被告乙○○持有，係乙○○自己去買的，被告二人被抓時才知道丙○○有跟乙○○一起去臺中云云（見原審卷(一)第191頁、第
    193 頁、本院卷第133頁）。然附表編號3所示甲○○通話內
    容，已於該通電話通話明確告知通話之對象「老大」是開賓
    士的載他的朋友就是矮矮的戴眼鏡的「小陳」，也就是跟他
    一起去臺中的等語明確，足認甲○○早已知非僅被告乙○○
    一人下臺中，而係甲○○找人開車載乙○○下臺中去拿毒品
    。況被告乙○○、丙○○遭警逮捕後，甲○○曾撥打丙○○
    所持有之0000000000號行動電話，但未接通，有通聯紀錄在
    卷可稽（見他1005卷第43頁、偵1395卷第17頁），且甲○○
    在與乙○○於同日凌晨3時40分即附表編號11之通話內容，
    已提到「你們回來，直接來3樓」等語，及乙○○與甲○○
    之通話中已提到「我們」快到了等語，足認證人甲○○證述
    不知被告丙○○與乙○○一起下去臺中，是推測用丙○○的
    車、95年1月5日中午始知被告丙○○與被告乙○○一起下臺
    中云云（見原審卷(一)第193頁、第200頁），顯與監聽譯文所
    顯示之事實不符。況證人甲○○就上揭被告乙○○、丙○○
    運輸毒品之行為，本有重大利害關係，恐陷自己遭運輸或販
    賣第一級毒品之刑責追訴，故其證詞難免有迴護或避重就輕
    之嫌，則證人甲○○之證述，尚難採信。
(四)雖證人甲○○於原審證稱被告乙○○係透過伊「介紹」向「
    藥頭」購買毒品云云（見原審卷(一)191頁、第202頁），惟證
    人甲○○於原法院審理時已具結供本案毒品係伊欲出資所購
    買（見原審卷(一)第196頁），況本案扣案之第一級毒品海洛
    因淨重達153.37公克，空包裝重12.44公克，純度33.17%，
    有上述鑑定通知可稽。又海洛因價格昂貴，茍如被告乙○○
    所稱全部係其自己買來供自己施用，然大量海洛因長期保存
    不易，一般施用者，均係以少量多次購買，況以被告乙○○
    陳稱其在擺地攤，月收入約8萬元僅供自己所用，扣案毒品
    值66萬元云云（見原審卷(二)第279頁、第399頁、偵1395卷第
    66頁），則上揭毒品尚需花費丙○○約近8個多月之全部收
    入（尚未扣除其個人生常生活所需費用），且若乙○○若每
    次都以最高劑量使用，本案扣案海洛因純質淨重50.87公克
    （153.37x 33.17%=50.87，以人體每日所負荷的最高劑量20
    0毫克施用來計算（參行政院衛生署管制藥品管理局90年9月
    3日管檢字第97701號函），上揭第一級毒品足供被告乙○○
    施用254.3 5天約8.47個月，然在臺灣氣侯潮溼之環境下要
    保存極為不易；復若上開毒品純為被告乙○○自己所購買，
    為何被告乙○○均需透過甲○○與「老大」連絡，且還要事
    先詢問甲○○是否要試貨，又毒品自臺中拿回後，為何要聽
    甲○○之指示帶回甲○○位於臺北之住處，顯均與常情有違
    ，亦與監聽譯文所示不符。是證人甲○○前述所陳「介紹」
    被告乙○○向「藥頭」購買毒品云云，顯不可採。
(五)被告丙○○雖稱不知道乙○○是要去臺中拿毒品，被告乙○○亦稱未告知被告丙○○要去拿毒品云云。然觀其二人對於
    南下臺中之行程，被告丙○○先於警詢陳稱：小陳約於95年
    1月5日1時許打電話給伊，約在三重碰面，凌晨約2時許，二
    人從臺北出發時，小陳先放了1包疑似海洛因毒品在伊背包
    內，小陳叫伊載他下台中，該趟伊可獲得3千元酬傭，小陳
    是先將毒品放在伊這邊云云（見偵1395卷第18至19頁）；嗣
    於原審改稱：伊打電話給甲○○，甲○○說他在中山足球場
    賭博，伊就過去中山足球場，碰到被告乙○○，後來被告乙○○與甲○○離開中山足球場，伊就自己一人離開該處，伊
    是因為賭博時跟甲○○借錢，回家拿錢後，才去甲○○位在
    三重市○○街住處還錢，還完錢後，又去足球場賭博，在那
    邊又看到被告乙○○，賭到隔天凌晨約2時半左右，被告乙○○問伊有無空載他去臺中，且伊是走環河北路上去18標再
    接高速公路，並不是從三重或重慶北路交流道上高速公路云
    云（見原審卷(二)第150頁、第288頁），則被告丙○○就其與
    被告乙○○何時及如何約定由被告丙○○載被告乙○○下台
    中，及自何處交流道南下臺中之相關之證供述情節，已前後
    明顯不符。而證人即共同被告乙○○於原審證稱：伊與被告
    丙○○在中山足球場賭博完後，約11、12點時，就拜託被告
    丙○○開車載伊到臺中找人，與被告丙○○碰面前伊沒有跟
    他說要去臺中，伊忘記出發前往臺中的正確時間，但和被告
    丙○○講完上述事項後約半小時就從中山足球場出發，講完
    後一直到出發前我們都在一起，從中山足球場出發，係由重
    慶北路的交流道上高速公路，在到臺中之前，車子有無下高
    速公路，我不清楚，因為伊睡著了云云（見原審卷(二)第277
    至278頁）。則證人乙○○、被告丙○○於原審證述其二人
    如何約定去臺中、何時約定、及出發前往臺中之時間、所走
    行徑路線相關供述，均明顯不符；況被告丙○○當時所駕駛
    之上開自小客車是係從甲○○上揭住處出發後，直接從三重
    交流道南下，依其行進方向，實不可能再前往位在北上方向
    之中山足球場與被告乙○○會合才下臺中等情甚明，業據證
    人謝景旭證述明確，是被告乙○○、丙○○之辯稱及證詞均
    顯與事實不符，不可採信，尚難為有利於被告等之認定。參
    酌證人乙○○於偵查時證稱：伊跟丙○○說要去找朋友，丙○○有看到伊進別台車，與他人交易完畢之後回到車上，伊
    手上就多了1包東西等語（見偵1395卷第65頁）；又被告丙○○於偵查時亦證述：乙○○上車後，手上拿著1個牛皮紙
    袋，把它放在座位底下等語（見偵1395卷第61頁）；參以證
    人謝景旭於原審證述：在楊梅收費站攔下被告後，在被告所
    駕駛乘坐之自小客車內查獲第一級毒品5包時，被告乙○○
    、丙○○皆沈默不語（見原審卷(二)第146頁），惟若被告丙○○事先不知搭載乙○○是去臺中拿毒品後北上，而僅係依
    渠等所述單純係載乙○○去找朋友，於警查獲乙○○拿上車
    之物是第一級毒品海洛因時，被告丙○○為何能保持沈默，
    而未有驚訝之情，或進一步詢問乙○○為何會在其車上查獲
    毒品之事，被告丙○○之反應，顯與常情有違。況丙○○於
    開車載乙○○南下臺中前，曾與甲○○聯繫並前往甲○○位
    於三重市住處，於離開甲○○上揭住處後如前所述，直接從
    三重交流道南下臺中，甲○○與綽號「老大」之人以電話聯
    絡時，業已提及有人開賓士車載戴眼鏡的「小陳」即乙○○
    前往交易等情甚明。又證人乙○○於原審證稱：附表編號9
    所示監聽譯文之通話內容是伊與被告丙○○快下中清交流道
    前停在交通道路肩，打的電話，伊並有下車，當時丙○○是
    在坐在車上之駕駛座等語（見原審卷(二)第281頁、第287頁）
    ；而上揭通話內容是由被告乙○○與甲○○連繫，要不要試
    「老大」所交付的物品；雖被告乙○○證述其不知丙○○有
    無聽到此通電話之通話內容（見原審卷(二)第287頁），然被
    告丙○○係受甲○○指示搭載乙○○前往臺中拿取第一級毒
    海洛因，且當時係與乙○○坐同一部車之駕駛座，即被告乙○○所坐的副駕駛座之旁邊，當時車輛停靠在路肩，並非如
    被告丙○○所稱係在行進中，故被告丙○○應可能聽到被告
    乙○○於上開通話內容，縱使被告丙○○未聽到該通電話通
    話內容，亦不足為有利於被告丙○○之認定。
(六)被告乙○○、丙○○受甲○○指示前往臺中運輸海洛因，其
    間甲○○並從中聯繫雙方抵達時間，由丙○○駕駛車輛搭載
    乙○○與「藥頭」交易，其三人彼此間有運輸第一級毒品犯
    意聯絡與行為分擔至明。綜上所述，被告乙○○、丙○○共
    同運輸第一級毒品之犯行，事證明確，應依法論科。
三、被告等犯罪後，刑法已經修正、公布、施行，與本件有關之
    共同正犯、累犯、法定刑法罰金最低數額、死刑及無刑徒刑
    減輕，分別有變更、限縮及提高情形，應依法綜合比較適用
    最有利於被告之修正前刑法。核被告乙○○、丙○○所為，
    係犯毒品危害防制條例第4條第1項之運輸第一級毒品罪，其
    與成年人甲○○間有犯意之聯絡及行為之分擔，皆為共同正
    犯。被告乙○○前曾因違反毒品危害防制條例案件，經臺灣
    板橋地方法院於90年1月4日以89年度訴字第2131號判處有期
    徒刑7月確定，於91年12月23日執行完畢，有本院被告前案
    紀錄表在卷可按，其受有期徒刑之執行完畢後，5年內再犯
    有期徒刑以上之本罪，為累犯，應依修正前刑法第47條規定
    ，加重其刑。又運輸第一級毒品罪，本刑為死刑或無期徒刑
    ，而被告乙○○、丙○○所犯運輸第一級毒品罪，其數量尚
    屬不大，核與一般毒梟運輸毒品多達數百公克，甚至以公斤
    計比較，其情節尚屬輕微。是被告乙○○、丙○○之犯罪情
    節尚堪憫恕，即科以最輕之刑，仍嫌過重，爰依現行刑法第
    59條規定酌減其刑。被告乙○○前開刑之加減部分，應依法
    先加重罰金刑最高度再減輕各法定刑，惟罰金部分亦僅減輕
    其最高度。
四、原審判決就被告乙○○、丙○○予以論罪科刑，固非無見。
    惟被告二人運輸第一級毒品海洛因量微，原審未慮及情輕法
    重逕予量處無期徒刑，尚有未合；又刑法業已修正死刑、無
    期徒刑減輕方法之規定，原審未予比較適用，亦有未洽。被
    告二人上訴否認此部分運輸毒品犯行，雖無理由，然原判決
    既有前揭可議之處，自屬無可維持，應由本院將此部分予以
    撤銷改判。爰審酌被告二人運輸第一級毒品，嚴重為害社會
    治安，兼衡運輸毒品之種類、數量，及犯後均未能坦承犯行
    ，被告乙○○為累犯等一切情狀，分別量處如主文第二、三
    項所示之刑。扣案之海洛因5包（淨重153.37公克），為查
    獲之第一級毒品，應依毒品危害防制條例第18條第1項前段
    之規定沒收銷燬之。放置上開毒品外包裝5個（空包裝重12.
    44公克）、包裝紙袋1個，係用於放置、包裹毒品，防其裸
    露、潮濕，便於攜帶，係供運輸毒品所用之物，應依毒品危
    害防制條例第19條第1項前段之規定宣告沒收。扣案乙○○
    所有之電話號碼0000000000號行動電話1支、丙○○所有電
    話號碼0000000 000號行動電話1支，尚無證據證明為被告等
    供本件預備犯罪所用、因犯罪所得之物或屬違禁物，爰不予
    宣告沒收。
據上論斷，應依刑事訴訟法第369條第1項前段、第364條、第299
條第1項前段、毒品危害防制條例第4條第1項、第18條第1項前段
、第19條第1項、刑法第11條前段、第2條第1項、第59條、修正
前刑法第28條、第47條、刑法施行法第1條之1，判決如主文。
本案經檢察官許美女到庭執行職務。
中    華    民    國    97    年    8     月    22    日
                  刑事第五庭審判長法  官  吳  敦
                                  法  官  張傳栗
                                  法  官  官有明
以上正本證明與原本無異。
如不服本判決，應於收受送達後10日內向本院提出上訴書狀，其
未敘述上訴之理由者並得於提起上訴後10日內向本院補提理由書
（均須按他造當事人之人數附繕本）。
                                  書記官  廖素花
中    華    民    國    97    年    8     月    25    日
附錄：本案論罪科刑法條全文
毒品危害防制條例第4條：
製造、運輸、販賣第一級毒品者，處死刑或無期徒刑；處無期徒
刑者，得併科新臺幣1千萬元以下罰金。
製造、運輸、販賣第二級毒品者，處無期徒刑或7年以上有期徒
刑，得併科新臺幣7百萬元以下罰金。
製造、運輸、販賣第三級毒品者，處5年以上有期徒刑，得併科
新臺幣5百萬元以下罰金。
製造、運輸、販賣第四級毒品者，處3年以上10年以下有期徒刑
，得併科新臺幣3百萬元以下罰金。
製造、運輸、販賣專供製造或施用毒品之器具者，處1年以上7年
以下有期徒刑，得併科新臺幣1百萬元以下罰金。
前五項之未遂犯罰之。
附表：通訊監察譯文
    ┌──┬────────┬─────────┬──────────────────┐
    │編號│通話時間        │發話人（Ａ）      │通話內容                            │
    │    │                │受話人（Ｂ）      │                                    │
    ├──┼────────┼─────────┼──────────────────┤
    │1   │95年1月5日1時31 │（A）甲○○       │（B）明哥，我先去加油，等下到你家樓 │
    │    │分              │     0000000000   │     下再打給你。                   │
    │    │                │（B）丙○○       │（A）我跟你說啊！不然你先加油。     │
    │    │                │     0000000000   │（B）好。                           │
    ├──┼────────┼─────────┼──────────────────┤
    │2   │95年1月5日1時41 │（A）甲○○       │（B）明哥，我在樓下。               │
    │    │分              │     0000000000   │（A）你先上來，我跟你說一下。       │
    │    │                │（B）丙○○       │（B）先上去啊！好。                 │
    │    │                │     0000000000   │（A）好。                           │
    ├──┼────────┼─────────┼──────────────────┤
    │3   │95年4月5日2時52 │（A）甲○○       │（B）是台中之男。                   │
    │    │分              │     0000000000   │（A）老大，我總共帶116出去。        │
    │    │                │（B）某男         │（B）好啦！                         │
    │    │                │     0000000000   │（A）老大。                         │
    │    │                │                  │（B）減5萬啦！                      │
    │    │                │                  │（A）總共116去了。                  │
    │    │                │                  │（B）那是你要出門還是叫誰出門？     │
    │    │                │                  │（A）我叫小陳。                     │
    │    │                │                  │（B）本來那個？                     │
    │    │                │                  │（A）不是，是另外一個，小陳，矮矮的 │
    │    │                │                  │（B）戴眼鏡？                       │
    │    │                │                  │（A）開賓士。                       │
    │    │                │                  │（B）開賓士喔！                     │
    │    │                │                  │（A）嘿！開賓士的載我朋友去了。     │
    │    │                │                  │（B）載哪個？                       │
    │    │                │                  │（A）載那個矮矮的來找小陳，戴眼鏡的 │
    │    │                │                  │     ，我去台中跟我一起的。         │
    │    │                │                  │（B）喔，那個年輕人。               │
    │    │                │                  │...                                 │
    ├──┼────────┼─────────┼──────────────────┤
    │4   │95年1月5日3時2分│（A）甲○○       │（B）明哥，我們快到了，那老大到了嘛 │
    │    │                │     0000000000   │     ？                             │
    │    │                │（B）乙○○       │（A）好，我打給他，我剛剛有跟他說好 │
    │    │                │     0000000000   │     了。                           │
    │    │                │                  │（B）好。                           │
    │    │                │                  │（A）你就這樣拿給他就行了。         │
    │    │                │                  │（B）好。                           │
    ├──┼────────┼─────────┼──────────────────┤
    │5   │95年1月5日3時3分│（A）甲○○       │（B）是台中之男。                   │
    │    │                │     0000000000   │（A）老大，他們快到了。             │
    │    │                │（B）某男         │（B）他們快到了。                   │
    │    │                │     0000000000   │（A）對對對。                       │
    │    │                │                  │（B）好。                           │
    ├──┼────────┼─────────┼──────────────────┤
    │6   │95年1月5日3時9分│（A）甲○○       │（B）明哥，我們到了。               │
    │    │                │     0000000000   │（A）好，我現在打電話問他到哪裡？他 │
    │    │                │（B）乙○○       │     剛說他快到了，我現在打。       │
    │    │                │     0000000000   │（B）好。                           │
    ├──┼────────┼─────────┼──────────────────┤
    │7   │95年1月5日3時10 │（A）甲○○       │（B）是台中之男。                   │
    │    │分              │     0000000000   │（A）老大，他們到了。               │
    │    │                │（B）某男         │（B）他們到了，你跟他們說，我要15分 │
    │    │                │     0000000000   │     鐘喔！                         │
    │    │                │                  │（A）老大，好好好。                 │
    ├──┼────────┼─────────┼──────────────────┤
    │8   │95年1月5日3時10 │（A）甲○○       │（A）小陳，他說還要15分鐘。         │
    │    │分              │     0000000000   │（B）再15分鐘就到囉！               │
    │    │                │（B）乙○○       │（A）嘿嘿嘿。                       │
    │    │                │     0000000000   │（B）好。                           │
    ├──┼────────┼─────────┼──────────────────┤
    │9   │97年1月5日3時20 │（A）甲○○       │（B）明哥，他那個來也是要跟他試嘛？ │
    │    │分              │     0000000000   │（A）你看呢？                       │
    │    │                │（B）乙○○       │（B）我不知道，看如何，我們停在路邊 │
    │    │                │     0000000000   │     ，你說要試，那就他試啊！       │
    │    │                │                  │（A）沒有，你說老大，可以試嘛？不然 │
    │    │                │                  │     最近的東西，那個3兩都了錢。    │
    │    │                │                  │（B）好。                           │
    │    │                │                  │（A）他是跟我說很好，我看不用啦！跟 │
    │    │                │                  │     他一下，若不行回來我就不要跟他 │
    │    │                │                  │     拿，以後就不跟他來往。         │
    │    │                │                  │（B）好。                           │
    ├──┼────────┼─────────┼──────────────────┤
    │10  │97年1月5日3時35 │（A）甲○○       │（A）怎樣？                         │
    │    │分              │     0000000000   │（B）明哥，處理好了，現在要回去。   │
    │    │                │（B）乙○○       │（A）好。                           │
    │    │                │     0000000000   │                                    │
    ├──┼────────┼─────────┼──────────────────┤
    │11  │97年1月5日3時40 │（A）甲○○       │（A）你們回來時就來3樓就好了。      │
    │    │分              │     0000000000   │（B）啊？                           │
    │    │                │（B）乙○○       │（A）回來3樓啦！                    │
    │    │                │     0000000000   │（B）好。                           │
    │    │                │                  │（A）OKOK。                         │
    ├──┼────────┼─────────┼──────────────────┤
    │12  │97年1月5日4時58 │（A）甲○○       │（B）是台中之男。                   │
    │    │分              │     0000000000   │B說他現在車子剛好爆胎               │
    │    │                │（B）某男         │A告訴B，他懷疑小陳&大衛出事情了，因 │
    │    │                │     0000000000   │為一個手機沒接，另一個手機關機...， │
    │    │                │                  │而且到現在還沒到三重，B說他在...    │
    ├──┼────────┼─────────┼──────────────────┤
    │13  │97年1月5日5時32 │（A）甲○○       │（B）應該在楊梅啦！                 │
    │    │分              │     0000000000   │（A）怎麼說。                       │
    │    │                │（B）蛤麻         │（B）因為我剛到楊梅收費站，我看到那 │
    │    │                │     0000000000   │     個警察所的外面，好像是大衛的車 │
    │    │                │                  │     子。                           │
    │    │                │                  │（A）你看清楚一些。                 │
    │    │                │                  │（B）我現在就要回轉經過楊梅收費站， │
    │    │                │                  │     下交流道要去了你聽懂嗎？       │
    │    │                │                  │（A）好，那我等你電話啊！大衛的車牌 │
    │    │                │                  │     6768。                         │
    │    │                │                  │（B）什麼6768？                     │
    │    │                │                  │（A）車牌啊！                       │
    │    │                │                  │（B）好像是867多少？                │
    │    │                │                  │（A）8687啦！                       │
    │    │                │                  │（B）對啦！我記得是868多少。        │
    │    │                │                  │（A）8687。                         │
    │    │                │                  │（B）好。                           │
    ├──┼────────┼─────────┼──────────────────┤
    │14  │95年1月5日7時34 │（A）甲○○       │（A）我兒子有在那裡嗎？             │
    │    │分              │     0000000000   │（B）沒有耶！                       │
    │    │                │（B）某男         │（A）X他的，〈又開花了〉（閩譯）    │
    │    │                │     0000000000   │（B）怎樣？                         │
    │    │                │                  │之後A告訴B，叫大衛&小陳去台中處理事 │
    │    │                │                  │情，結果現在卻失去通聯了，所以A認為 │
    │    │                │                  │他們出事情了...                     │
    │    │                │                  │最後A叫B去找A的兒子                 │
    └──┴────────┴─────────┴──────────────────┘


司法院資訊處製作；財團法人民間司法改革基金會備份。
